臺灣高雄地方法院刑事判決　　　　　　　　　　　　九十一年度交易字第六二五號
　　公　訴　人　臺灣高雄地方法院檢察署檢察官
　　被　　　告　甲○○
右列被告因過失傷害案件，經檢察官提起公訴（九十一年度調偵字第四八五號），本
院判決如左：
    主  文
甲○○因過失傷害人，處拘役貳拾日，如易科罰金，以參佰元折算壹日。
    事  實
一、甲○○考領有普通小型車駕駛執照，於民國九十一年四月十二日九時許，其駕駛
    車牌號碼ＷＬ─四三八九號自用小客車，沿高雄縣美濃鎮○○路由東向西方向行
    駛，途經該路與產業道路之交岔路口時，本應行經行經無號誌之交岔路口，應減
    速慢行，作隨時停車之準備，且應注意車前狀況，並隨時採取必要之安全措施，
    以避免道路交通事故之發生，而依當時情形，天候晴、日間自然光線、直路、路
    面乾燥無缺陷、道路無障礙物、視距良好，並無不能注意之情事，詎甲○○疏未
    注意遵守上開規定，減速慢行而恣意行駛該交叉路口，適有乙○○（公訴人誤載
    為劉肇生）明知其未領有駕駛執照，竟仍騎乘車牌號碼ＵＥＨ─七七五號輕型機
    車，沿產業道路北往南方向行駛，亦未注意機車行駛至無號誌之交岔路口，支線
    道車應暫停讓幹線道車先行，而貿然駛出，因雙方均有上述之過失，致甲○○駕
    駛之自用小客車撞擊劉肇生所騎乘之機車左側，導致劉肇生人車倒地而受有左大
    腿股骨轉子間骨折之傷害。甲○○於肇事後，犯罪未被發覺前，即主動向據報前
    往現場處理且尚不知犯罪嫌疑人之高雄縣警察局旗山分局吉東派出所警員彭達瑤
    坦承肇事，並接受本院裁判。
二、案經劉肇生訴由高雄縣警察局旗山分局報告台灣高雄地方法院檢察署檢察官偵查
    起訴。
    理  由
一、訊據被告甲○○對其於有開時地與告訴人乙○○發生車禍，並致告訴人受有前開
    傷害等情並不否認，然矢口否認有何過失，並辯稱：是告訴人自己來撞伊，伊沒
    有過失云云。然查：
（一）右揭犯罪事實，業據告訴人乙○○之指訴情節相符，復有肇事現場照片八幀及
      長庚紀念醫院診斷證明書一紙在卷可稽。雖被告辯稱係告訴人機車來撞伊云云
      。然觀之車禍發生後告訴人機車受損之照片，告訴人機車左側受損情形相當嚴
      重，車頭部分並無損害之情形，若係告訴人騎乘之機車撞擊被告駕駛之自用小
      客車，則告訴人機車車頭部分應受損嚴重始然，是被告辯稱，不足採信。
（二）再者，被告於警訊時自承：「：：：當時我前方有一輛飼料車擋住我的視線，
      故我未發現右方劉員的車子，飼料車通過路口後撞上」等語（見九十一年六月
      七日警訊筆錄），其於偵訊時供稱：「當時有一部飼料車檔在我的前方，此時
      視線不好我無法看到乙○○的車子：：：」等語（見九十一年六月二十六日偵
      訊筆錄），其於本院審理時供稱：「：：：我是認為我的過失是太大意，剛好
      我的車前有一輛飼料車剛開過該路口，他一過去我就跟著過去，被害人就直接
      撞到我。我的右手邊是芭樂園，所以我沒有注意到被害人車子：：：」等語（
      見本院九十一年十月二十八日訊問筆錄）。依被告前開所述，其於通過該路口
      時，並未注意四周圍有無來車，且隨即通過該路口，亦證其駕車行為顯有過失
      。復按汽車行駛時，駕駛人應注意車前狀況，隨時採取必要安全措施；另按汽
      車行駛至無號誌之交岔路口，應減速慢行，作隨時停車之準備，道路交通安全
      規則第九十四條第三項及第九十三條第一項第四款分別定有明文。被告駕車自
      應注意上述道路交通安全規定，且依當時路狀，又無不能注意之情形，竟疏於
      注意，未注意車前狀況，隨時採取必要安全措施，並於行駛至無號誌之交岔路
      口未減速慢行，致肇事使告訴人受傷，其有過失，洵屬明確，況本件交通事故
      經高雄市政府建設局車輛行車事故鑑定委員會鑑定結果認：「劉肇生駕駛輕機
      車支線未讓幹線道車先行為肇事主因，甲○○駕駛自小客車未注意車前狀況為
      肇事次因」等語，亦同此認定，有該會九十一年八月九日高屏澎鑑字第九一一
      二０八號鑑定意見書一紙附卷可按。至告訴人未領有任何駕駛執照即違規騎乘
      機車，為告訴人於本院審理中坦承明確（見本院九十一年十月二十八日訊問筆
      錄），且告訴人行至無號誌之交岔路口，依規定告訴人支線道車應暫停讓幹線
      道車先行，而告訴人竟貿然行駛通過上開路口，其對於本件交通事故之發生，
      雖然亦有過失，惟被告過失責任，已據本院認定如前，則被告過失責任不能因
      此解免，附此敘明。
（三）又告訴人因本件交通事故受有左大腿股骨轉子間骨折之傷害，已據告訴人提出
      診斷證明書一紙為證。是認被告之過失行為與告訴人之傷害結果間，具有相當
因果關係，本件事證明確，被告過失傷害犯行，堪以認定。
二、核被告所為，係犯刑法第二百八十四條第一項前段之過失傷害罪。又被告於肇事
    後於處理員警到場尚不知何人為肇事者時，即自承為肇事者，並接受裁判，業據
    證人即高雄縣警察局旗山分局吉東派出所警員彭達瑤證稱明確在卷（見本院九十
    一年十二月十七日審判筆錄），經核與自首之規定相符，應依刑法第六十二條前
    段之規定，減輕其刑。爰審酌被告因未注意車前之狀況，隨時採取必要安全措施
    ，並於行駛至無號誌交岔路口未減速慢行，致告訴人受有前開傷害，且案發後至
    今仍尚未與告訴人達成和解，惟就本件車禍之發生，告訴人與有過失等一切情狀
    ，爰量處如主文所示之刑，並諭知易科罰金之折算標準，以資警惕。
據上論斷，應依刑事訴訟法第二百九十九條第一項前段，刑法第二百八十四條第一項
前段、第四十一條第一項、第六十二條前段，罰金罰鍰提高標準條例第一條前段、第
二條，判決如主文。
本案經檢察官羅水郎到庭執行職務。
中      華      民      國    九十一    年     十二     月    三十一    日
                                      臺灣高雄地方法院交通法庭
                審判長法  官  吳永宋
                                                法  官  劉傑民
                                                法  官  張茹棻
右正本證明與原本無異。
如不服本判決，應於判決送達後十日內，向本院提出上訴狀。
                                                書記官  李忠霖
中      華      民      國    九十一    年     十二     月    三十一    日
附錄法條
中華民國刑法第二百八十四條
 (過失傷害罪)
因過失傷害人者，處六月以下有期徒刑、拘役或五百元以下罰金，致重傷
者，處一年以下有期徒刑、拘役或五百元以下罰金。
從事業務之人，因業務上之過失傷害人者，處一年以下有期徒刑、拘役或
一千元以下罰金，致重傷者，處三年以下有期徒刑、拘役或二千元以下罰
金。
